臺灣臺北地方法院刑事判決　
110年度審易字第2229號
公  訴  人  臺灣臺北地方檢察署檢察官
被      告  廖聰義



            廖景旭


上列被告因妨害自由等案件，經檢察官提起公訴（110年度偵字
第21522號），本院判決如下：
    主  文
本件廖聰義、廖景旭被訴公然侮辱部分，公訴不受理。
    理  由
一、公訴意旨如附件起訴書所載。
二、按告訴乃論之罪，告訴人於第一審辯論終結前，得撤回其告
    訴；告訴經撤回者，法院應諭知不受理之判決；不受理之判
    決，得不經言詞辯論為之，刑事訴訟法第238條第1項、第30
    3條第3款及第307條分有明文。
三、經查，公訴人認被告廖聰義、廖景旭涉犯之公然侮辱罪，為
    告訴乃論之罪，茲因告訴人於本院辯論終結前具狀撤回告訴
    ，有刑事撤回告訴狀在卷可稽（見審易字卷第49頁），依前
    揭規定，爰不經言詞辯論，逕為諭知不受理之判決（至於被
    告廖聰義另犯恐嚇危害安全罪部分，經本院另以簡易判決審
    結）。
據上論斷，應依刑事訴訟法第303條第3款、第307條判決如主文
中　　華　　民　　國　　111 　年　　3 　　月　　31　　日
  　　　　        刑事第二十庭  法  官  賴鵬年
以上正本證明與原本無異。 
如不服本判決應於收受送達後20日內向本院提出上訴書狀，並應
敘述具體理由；其未敘述上訴理由者，應於上訴期間屆滿後20日
內向本院補提理由書（均須按他造當事人之人數附繕本）「切勿
逕送上級法院」。告訴人或被害人如對於本判決不服者，應具備
理由請求檢察官上訴，其上訴期間之計算係以檢察官收受判決正
本之日期為準。 因疫情而遲誤不變期間，得向法院聲請回復原
狀。
                                書記官　萬可欣
中　　華　　民　　國　　111 　年　　3 　　月　　31　　日
附件：
臺灣臺北地方檢察署檢察官起訴書
                                    110年度偵字第21522號
　　被　　　告　廖聰義　男　00歲（民國00年0月00日生）
　　　　　　　　　　　　住○○市○○區○○路000巷00號0樓
　　　　　　　　　　　　居○○市○○區○○路000巷00號0樓
　　　　　　　　　　　　國民身分證統一編號：Z000000000號
　　　　　　　　廖景旭　男　00歲（民國00年0月00日生）
　　　　　　　　　　　　住○○市○○區○○路000巷00號0樓
　　　　　　　　　　　　國民身分證統一編號：Z000000000號
上列被告等因妨害自由等案件，已經偵查終結，認應該提起公訴
，茲將犯罪事實及證據並所犯法條分敘如下：
　　　　犯罪事實
一、廖聰義、廖景旭2人為父子，並與舒志芬分別為○○市○○區○○
    路000巷00號建築物0、0樓之住戶，廖聰義、廖景旭2人平日
    因噪音問題與舒志芬素有嫌隙，於民國110年1月5日晚間9時
    30分許，在○○市○○區○○路000巷00號0樓住處陽台，對同址0
    樓住戶出言咆嘯，其後舒志芬乃出面與廖聰義、廖景旭2人
    發生爭執，詎廖聰義、廖景旭2人竟心生不滿，共同基於公
    然侮辱之犯意聯絡，當場以「幹你娘」等語辱罵舒志芬，使
    不特定之人得以共見共聞，足以貶損舒志芬之人格及社會評
    價。其後舒志芬因不堪辱罵乃返回房間，廖聰義因此變本加
    厲，另基於恐嚇之犯意，對舒志芬恫稱「你們下來，不然要
    殺了你們全家」等語，使舒志芬心生畏懼，致生危害於安全
    。
二、案經舒志芬訴由新北市政府警察局新店分局報告偵辦。
　　　　證據並所犯法條
一、證據清單及待證事實
編號 證據名稱 待證事實 1 被告廖聰義之供述 被告廖聰義坦承於案發時有與告訴人舒志芬對話，雙方發生爭執後，被告廖聰義對告訴人說「他媽的」等語之事實。 2 被告廖景旭之供述 被告廖景旭坦承於案發時有與告訴人舒志芬對話，雙方發生爭執後，被告廖景旭對告訴人說「你小孩再跑試試看」等語之事實。。 3 告訴人舒志芬之指訴 被告廖聰義、廖景旭2人皆有在住處陽台對其辱罵，被告廖聰義並有恫嚇要殺告訴人全家之事實。 4 證人○○慧（姓名詳卷）之證述 證人○○慧於案發時有聽到被告2人辱罵之聲音及其中一人恫稱要殺證人全家，證人因此心生畏懼之事實。 5 證人○○進（姓名詳卷）之證述 證人○○進於案發時有聽到被告2人辱罵之聲音及其中一人恫稱要殺證人全家，證人因此心生畏懼並哭泣之事實。 
二、核被告廖聰義、廖景旭2人所為，均係犯刑法第309條第1項
    公然侮辱罪嫌，被告廖聰義、廖景旭2人就上該所犯公然侮
    辱罪嫌，有犯意聯絡及行為分擔，請論以共同正犯。被告廖
    聰義另涉犯刑法第305條之恐嚇罪嫌。被告廖聰義所犯上開
    各罪間，其犯意各別，行為互殊，請分論併罰。
三、依刑事訴訟法第251條第1項提起公訴。
　此　致
臺灣臺北地方法院
中　　華　　民　　國　 110　　年　　11　　月　　23　　日
　　　　　　　　　　　　　　　檢　察　官  洪 敏 超
本件正本證明與原本無異　　
中　　華　　民　　國　 110　　年　　12　　月　　12　　日
　　                          書　記　官　賴 逸 禎